臺灣高等法院臺南分院刑事判決
109年度上訴字第579號
上  訴  人  
即  被  告  袁家偉


選任辯護人  丁聖哲律師（法扶律師）
上列上訴人因毒品危害防制條例案件，不服臺灣嘉義地方法院10
8年度訴字第388號中華民國109年2月24日第一審判決（起訴案號
：臺灣嘉義地方檢察署108年度偵字第2477號），提起上訴，本
院判決如下：
    主  文
原判決關於袁家偉犯販賣第二級毒品罪部分撤銷（即原判決附表
二部分）。
袁家偉犯如附表二所示之罪，共參罪，各處如附表二「論罪科刑
與沒收」欄所示之刑及沒收。應執行有期徒刑參年拾月，沒收部
分併執行之。
    犯 罪 事 實
一、袁家偉明知甲基安非他命係屬毒品危害防制條例第2條第2項
    第2款所列管之第二級毒品，非經許可，不得持有、販賣，
    竟基於販賣第二級毒品甲基安非他命以營利之犯意，分別為
    以下犯行：
  ㈠袁家偉於民國106年1月4日15時47分許起，使用其行動電話通
    訊軟體LINE，以暱稱「袁大尾」陸續與陳智傑聯絡，雙方達
    成交易甲基安非他命之合意後，由袁家偉於同日17時31分許
    ，前往陳智傑位在嘉義縣○○鄉○○村○○000號住處，販賣甲基
    安非他命1包與陳智傑，並當場收取價金新臺幣（下同）100
    0元。
  ㈡袁家偉於106年1月10日17時29分許起，使用其行動電話通訊
    軟體LINE，以暱稱「袁大尾」陸續與陳智傑聯絡，雙方達成
    交易甲基安非他命之合意後，由袁家偉於同日22時許，前往
    陳智傑位在嘉義縣○○鄉○○村○○000號住處，販賣甲基安非他
    命1包與陳智傑，並當場收取價金1000元。
  ㈢袁家偉於106年1月24日19時54分許起，使用其行動電話通訊
    軟體LINE，以暱稱「袁大尾」陸續與陳智傑聯絡，雙方達成
    交易甲基安非他命之合意後，由袁家偉於同日20、21時許，
    前往陳智傑位在嘉義縣○○鄉○○村○○000號住處，販賣甲基安
    非他命1包與陳智傑，並當場收取價金1500元。
二、案經嘉義縣警察局移送臺灣嘉義地方檢察署檢察官偵查起訴
    。
    理  由
壹、程序方面
一、本件起訴、上訴及本院審理範圍：
  ㈠本件被告袁家偉被訴涉犯如附表一所示之共同販賣第二級毒
    品甲基安非他命與陳智傑（共2次）、如附表二所示販賣第
    二級毒品甲基安非他命與陳智傑（共3次）等罪嫌，經原審
    審理後，就被告被訴如附表一所示之共同販賣第二級毒品罪
    嫌改諭知共同轉讓禁藥罪（共2罪），被訴如附表二所示部
    分則判處販賣第二級毒品罪（共3罪）。
  ㈡上開原審判決，檢察官並未提起上訴，被告則對原判決不服
    提起上訴，因被告於上訴狀中未聲明為一部上訴，依刑事訴
    訟法第348條第1項後段之規定，視為全部上訴，茲因被告於
    本院審理時就如附表一所示原審諭知共同轉讓禁藥罪部分撤
    回上訴，有被告當庭簽署之撤回上訴聲請書1份在卷可憑（
    見本院卷第131頁），是原判決關於如附表一所示被告共同
    轉讓禁藥罪部分即告確定在案。本件本院審理範圍，應僅限
    於如附表二所示被告被訴涉犯販賣第二級毒品甲基安非他命
    與陳智傑罪嫌部分，合先敘明。
二、證據能力之說明：
  ㈠按被告以外之人於審判外之陳述，雖不符刑事訴訟法第 159
    條之1 至第159 條之4 之規定，而經當事人於審判程序同意
    作為證據，法院審酌該言詞陳述或書面陳述作成時之情況，
    認為適當者，亦得為證據。當事人、代理人或辯護人於法院
    調查證據時，知有第159 條第1 項不得為證據之情形，而未
    於言詞辯論終結前聲明異議者，視為有前項之同意，刑事訴
    訟法第159 條之5 規定甚明。查本判決所引用之各該被告以
    外之人所為審判外之陳述以及其他書面陳述，雖屬傳聞證據
    ，然據檢察官、被告及辯護人於本院審理時皆表示對證據能
    力均不爭執，同意有證據能力（見本院卷第121至122頁），
    本院審酌上開證據資料製作時之情況，尚無違法不當及證明
    力明顯過低之瑕疵，認以之作為證據應屬適當，故揆諸上開
    規定，應認有證據能力。
  ㈡至於其餘資以認定本案犯罪事實之非供述證據，查無實施刑
    事訴訟程序之公務員違法取得之情形，均認有證據能力。
貳、實體部分
一、上揭犯罪事實，業據被告袁家偉於偵查中及本院審理時均坦
    承不諱（見警卷第37至38頁、偵他卷第233頁、本院卷第128
    頁），並有下列事證足資佐證：　　
　㈠被告於犯罪事實欄所示106年1月4日、同年月10日、同年月24
    日，均有使用行動電話通訊軟體LINE，以暱稱「袁大尾」與
    陳智傑聯絡，復於聯絡後，於106年1月4日17時31分許、同
    年月10日22時許、同年月24日20、21時許，被告均有前往陳
    智傑位在嘉義縣○○鄉○○村○○000號住處，交付甲基安非他命
    與陳智傑等情，業經證人陳智傑於偵查及原審審理時具結證
    述無訛（見偵他卷第145至146頁、原審卷第163頁），另有
    證人陳智傑對被告之指認犯罪嫌疑人紀錄表2份、被告與證
    人陳智傑間之通訊軟體LINE通話內容截圖各1份在卷可憑（
    見警卷第43至49、87至88、96至100頁），並為被告於原審
    及本院審理時供認在卷（見原審卷第94、215至216頁、本院
    卷第123至126頁），此部分事實先堪認定。
  ㈡再證人陳智傑就上開3次向被告取得甲基安非他命，係各以10
    00元、1000元及1500元之現金向被告所購買，在各次見面前
    雙方透過通訊軟體LINE通話或傳送訊息，即在聯絡交易毒品
    事宜等情，已據證人陳智傑原審審理時具結證述屬實（見原
    審卷第171至174頁），並有雙方之通訊軟體LINE通話內容在
    卷可佐（見警卷第89至95頁）。且查：
  ⒈犯罪事實欄一、㈠該次交易之細節，證人陳智傑於偵查、原審
    審理時具結證稱：我跟袁家偉說我5點半到家，我在106年1
    月4日17時31分許打給他，袁家偉就來了，他拿1包甲基安非
    他命給我，我給他1000元，我跟袁家偉一手交錢一手交貨，
    是袁家偉本人拿給我。LINE訊息「我要兩個」、「留兩個給
    我就對了」，「兩個」是指甲基安非他命1000元。交易毒品
    的數量、金額我們都是在通話中講的，袁家偉給我的甲基安
    非他命都是用夾鏈袋包著，1000元的量都差不多，重量我不
    曉得等語（見偵他卷第145頁、原審卷第176、189至190頁）
    。
  ⒉犯罪事實欄一、㈡該次交易之細節，證人陳智傑於偵查、原審
    審理時具結證述：106年1月10日22時許，袁家偉拿1包甲基
    安非他命到我家給我，我給袁家偉1000元，袁家偉本人拿給
    我，是我跟袁家偉一手交錢一手交貨。LINE訊息「新港要一
    個」是新港那邊的朋友也要拿，但我沒跟袁家偉拿也沒給他
    錢，我只給袁家偉這次我買1000元的錢。這次買1000元應該
    是通話中就講好，袁家偉給我的甲基安非他命都是用夾鏈袋
    包著，1000元的量都差不多，重量我不曉得等語（見偵他卷
    第145頁、原審卷第189至190頁）。
  ⒊犯罪事實欄一、㈢該次交易之細節，證人陳智傑於偵查、原審
    審理時具結陳稱：106年1月24日20時、21時許，袁家偉拿1
    包甲基安非他命到我家給我，我給袁家偉1500元，是我跟袁
    家偉一手交錢一手交貨。LINE訊息「你那還有多少」，我是
    在問袁家偉還有多少，「半」是指半錢，「我要的，41明天
    一起算，如何」，41是半錢的一半，意思是明天一起算，當
    天晚上錢先欠著。我問袁家偉「你給我的是半」，是已經拿
    到毒品了，他給我的量比我想像中的多，所以才問他是半嗎
    ，因為我說要41，就是要半錢的一半，但他給我半錢。後來
    我問袁家偉「你半都多重」，袁家偉說「17多」，是指甲基
    安非他命的重量1.7公克。金額的部分，應該都是通話中說
    到的，我說要41，袁家偉給我半，最後是跟我收半的錢，這
    次的錢1500元是隔天給的等語（見偵他卷第145至146頁、原
    審卷第176至177、190至192頁）。
  ⒋另觀雙方以通訊軟體LINE之通話內容，前2次交易之聯絡過程
    ，在見面前皆有交替使用LINE通話與傳送訊息功能，當傳送
    訊息時，基於二人間默契，雖大抵以隱誨之字眼交談，但仍
    可看出證人陳智傑欲向被告拿取毒品，並主動向被告告稱會
    支付金錢，而被告係聽聞後，始前往證人陳智傑住處見面之
    情境。諸如106年1月4日之聯繫，被告先告稱「我這有問了
    」、「好了我這邊好了」等語，證人陳智傑明瞭其意後，回
    稱「我要兩個」、「留兩個給我就對了」、「你會收到錢的
    」、「如果不放心，就都不要了」等語；另106年1月10日之
    聯繫，證人陳智傑先向被告示意「回來沒」、「等等過來」
    、「到外面打給我，我姐夫在我家」、「要幫我留」等語後
    ，被告亦知悉其意，即告稱「有留」、「你現在身上有多少
    錢」等語，證人陳智傑旋回稱「沒錢」、「我會盡快還你但
    是不是近期」等語，均顯現證人陳智傑必須支付金錢以向被
    告取得毒品，且因販賣毒品行為一向懸為厲禁，販毒者為避
    免留下明確證據，在現今通訊監察技術仍無法對LINE通話進
    行監聽下，二人未以文字訊息敘明毒品數量、價金，而於通
    話時談及，甚或見面時再為詳談，均不違背常情。此外，就
    第3次交易之聯絡過程，依前論述可知，雙方已不避諱毒品
    數量之討論，而由證人陳智傑向被告陳稱「我要的，41明天
    一起算，如何」一語，亦徵證人陳智傑欲以翌日支付金錢之
    方式向被告取得毒品至明。從而，上揭通訊軟體LINE通話內
    容應可擔保證人陳智傑證述各次交易毒品情節之真實性，被
    告確於犯罪事實欄一所示時、地，販賣甲基安非他命與證人
    陳智傑3次，應堪認定。
  ㈢按販賣第二級毒品甲基安非他命本無一定價格，各次買賣之
    價格，當亦各有差異，隨供需雙方之資力、關係之深淺、需
    求之數量、貨源之充裕與否、販賣者對於資金之需求如何即
    殷切與否，以及政府查緝之態度，進而為各種不同之風險評
    估，而為機動性之調整，是其價格標準，自非一成不變，且
    販賣者從各種「價差」或「量差」或係「純度」謀取利潤方
    式，或有差異，然其所圖利益之非法販賣行為目的，則屬相
    同，並無二致。本案被告所為各次販賣第二級毒品之行為，
    雖因無當場查獲販毒之情況，無從察知其販賣毒品之確實（
    精確）數量，惟毒品危害防制條例所處罰之「販賣」毒品罪
    ，所著重者為在主觀上有藉以牟利之惡性，及對毒品之擴散
    具有較有償或無償轉讓行為更嚴重之危害性，被告有無「營
    利」之意圖係從客觀之社會環境、情況及證人、物證等資料
    ，依據證據法則綜合研判認定。衡諸毒品甲基安非他命量微
    價高，且依一般社會通念以觀，販賣行為在通常情形下均係
    以牟利為其主要誘因及目的，倘非有利可圖，絕無甘冒重罰
    風險而為之之理。從而，舉凡其有償交易，除足反證其確另
    基於某種非圖利本意之關係外，通常尚難因無法查悉其販入
    價額作為是否高價賣出之比較，而諉無營利之意思，致阻卻
    販賣犯行之追訴。觀諸被告為智識正常之成年人，且其與證
    人陳智傑間雖係自求學時代就認識之朋友（見原審卷第162
    頁），但彼此間並無特別情誼，則被告倘無從中賺取買賣價
    差或量差或降低純度以牟利之意圖，焉有甘冒遭處重刑之風
    險而遂行毒品之交易。況且，由二人間上揭LINE對話內容觀
    之，顯露被告均係在證人陳智傑主動表明必會支付金錢後，
    始攜帶毒品前往證人陳智傑住處，過程中亦無拒卻證人陳智
    傑向其支付金錢之意，足見被告為上開3次販賣第二級毒品
    犯行時，確有營利之意圖甚明。
  ㈣末者，公訴意旨雖認被告就本件所示3次販賣第二級毒品犯行
    ，證人陳智傑各係以相當於1000元、1000元、1500元之星辰
    遊戲幣為代價，向被告購買第二級毒品甲基安非他命。但證
    人陳智傑於偵查及原審審理時均一致具結證稱雙方就上開3
    次為金錢交易，其與被告間未曾以星辰遊戲幣作為毒品對價
    等語（見偵他卷第145、241頁、原審卷第172至173、191頁
    ），而被告固於警詢及偵查時曾供稱上開3次其提供毒品與
    證人陳智傑，係由證人陳智傑以星辰遊戲幣作為報酬，但被
    告於原審及本院審理時皆否認上開3次有收取星辰遊戲幣之
    情形（見原審卷第95、216頁、本院卷第128頁）。實則，由
    二人間上揭LINE對話內容可知，並無隻字片語提及遊戲幣，
    反而雙方聯繫中已可清楚認定證人陳智傑欲以金錢支付，是
    公訴意旨此部分認定容有誤會，惟因無礙於犯罪事實之同一
    性，本院爰逕予更正此部分犯罪事實，併此陳明。
　㈤綜上所述，足認被告上開任意性自白確與事實相符，應可採
    信。本件事證明確，被告販賣第二級毒品甲基安非他命犯行
    堪予認定，均應依法論科。
二、論罪：
　㈠按行為後法律有變更者，適用行為時之法律，但行為後之法
    律有利於行為人者，適用最有利於行為人之法律，刑法第2
    條第1項定有明文。被告行為後，毒品危害防制條例第4條2
    項、第17條第2項業經立法院修正，並由總統於109年1月15
    日以總統華總一義字第10900004091號令修正公布，於同年7
    月15日生效。修正前毒品危害防制條例第4條2項係規定：「
    製造、運輸、販賣第二級毒品者，處無期徒刑或7年以上有
    期徒刑，得併科新臺幣1,000萬元以下罰金。」修正後係規
    定：「製造、運輸、販賣第二級毒品者，處無期徒刑或10年
    以上有期徒刑，得併科新臺幣1,500萬元以下罰金。」修正
    後係提高最低法定刑及罰金刑。又修正前同條例第17條第2
    項係規定：「犯第4條至第8條之罪於偵查及審判中均自白者
    ，減輕其刑。」修正後係規定：「犯第4條至第8條之罪於偵
    查及歷次審判中均自白者，減輕其刑。」修正後將該條項減
    刑之規定限縮於歷次審判中均自白始得適用，經比較結果，
    新法並未較為有利於行為人，自應適用行為時即修正前之規
    定論處。
  ㈡核被告所為，均係犯修正前毒品危害防制條例第4條第2項之
    販賣第二級毒品罪（共3罪）。被告因販賣而持有第二級毒
    品之低度行為，為其各次販賣之高度行為所吸收，均不另論
    罪。
　㈢被告本件3次販賣第二級毒品犯行，犯意各別，行為有異，均
    應予分論併罰。
　㈣又按修正前毒品危害防制條例第17條第2項規定，犯同條例第
    4條至第8條之罪於偵查及審判中均自白者，減輕其刑。被告
    本件3次販賣第二級毒品犯行，業於偵查中及本院審理時均
    自白不諱（見警卷第37至38頁、他卷第233頁、本院卷第128
    頁），爰依毒品危害防制條例第17條第2項之規定，就被告
    所犯如附表二所示之各罪，均減輕其刑。
三、原判決判處被告如附表二所示之3罪分別為有期徒刑7年6月
    、7年6月、7年8月，及定應執行有期徒刑8年，固非無見。
    惟查：
　㈠被告上訴後，已於本院自白犯行，此一審判中自白犯行之情
    形，為原審所「未及」審酌，致未能適用修正前毒品危害防
    制條例第17條第2項之規定減輕其刑；另毒品危害防制條例
    第4條第2項、第17條第2項亦於原審判決後修正生效施行，
    原審「未及」比較新舊法之適用。
　㈡被告上訴雖主張其扶養雙親及未滿週歲之女兒，而承擔家中
    經濟重擔，其惡性低微，衡其犯罪情狀在客觀上顯非不可憫
    恕，即令處以法定最低度之刑，猶嫌過重，是請依刑法第59
    條之規定，予以酌量減輕其刑，以助上訴人自新等語。惟按
    刑法第59條之酌量減輕其刑，必須犯罪另有特殊之原因與環
    境等，在客觀上足以引起一般同情，認為即予宣告法定低度
    刑期，猶嫌過重者，始有其適用（最高法院45年台上字第11
    65號、51年台上字第899 號判例要旨參照）。是為此項裁量
    減刑時，必須就被告全部犯罪情狀予以審酌在客觀上是否有
    足以引起社會上一般人之同情，而可憫恕之情形，始稱適法
    （參照最高法院88年度台上字第6683號判決意旨）。查被告
    係壯年人士，有相當社會經歷及工作，依卷內事證，其依據
    國內相關資訊，顯知甲基安非他命係我國嚴以查緝之第二級
    毒品，竟非法販賣第二級毒品甲基安非他命3次，對社會所
    生之危害甚鉅，顯非一般大眾可得接受、容忍，而無任何可
    堪憫恕之情，故本件並不符合刑法第59條情堪憫恕情形。從
    而，綜觀被告本案上開全部犯罪情狀，衡以一般社會通念，
    在客觀上無任何足以引起一般人之同情，即使宣告法定最低
    度刑猶嫌過重之情，被告所犯即難邀憫恕，自無依刑法第59
    條規定酌量減輕其刑之必要，被告上開上訴主張，自屬無據
    ，而不足採。
　㈢被告上開上訴主張雖無理由，然原判決附表二被告犯販賣第
    二級毒品罪部分既有上述「未及」審酌之處，即屬無可維持
    ，自應由本院將原判決附表二被告犯販賣第二級毒品罪部分
    ，予以撤銷改判。
四、爰以行為人之責任為基礎，審酌被告知悉毒品具有成癮性及
    濫用性，戕害身體健康甚鉅，為政府法律禁止及取締流通之
    違禁物，國家對於查緝毒品之相關禁令甚嚴，且甲基安非他
    命為政府列管之第二級毒品，不得非法販賣，猶為圖私利，
    基於營利之意圖而販賣甲基安非他命供他人施用，所為危害
    他人身體健康甚深，亦危及治安和社會秩序匪淺；並考量其
    於偵查及本院審理時自白犯行之犯後態度；參以其販賣毒品
    之對象人數、次數、數量及金額；兼衡被告於本院審理自述
    ：「國中畢業，已婚，一個一歲半，一個還在懷孕中，受僱
    從事營造業司機，與父母同住。」（見本院卷第129頁）等
    一切情狀，就所犯如附表二所示之販賣第二級毒品等3罪，
    分別量處有期徒刑3年7月、3年7月、3年8月，以資懲儆。
五、另考量刑法第51條數罪併罰定執行刑之立法方式，係採限制
    加重原則，亦即非以累進加重之方式定應執行刑。本院審酌
    被告所犯販賣第二級毒品罪，犯罪時間為106年1月4日、同
    年月10日、同年月24日，對象僅陳智傑1人，且犯罪手法類
    似，如以實質累進加重之方式定應執行刑，則處罰之刑度顯
    將超過其行為之不法內涵，而違反罪責原則，復考量因生命
    有限，刑罰對被告造成之痛苦程度，係隨刑度增加而生加乘
    效果，而非以等比方式增加，是以隨罪數增加遞減其刑罰之
    方式，當足以評價被告行為之不法性之法理（即多數犯罪責
    任遞減原則），爰就被告本件所犯如附表二所示之販賣第二
    級毒品罪（共3罪），定應執行有期徒刑3年10月。
六、沒收部分：
  ㈠按犯毒品危害防制條例第4條至第9條、第12條、第13條或第1
    4條第1項、第2項之罪者，其供犯罪所用之物，不問屬於犯
    罪行為人與否，均沒收之，毒品危害防制條例第19條第1項
    定有明文。查被告販賣第二級毒品與證人陳智傑，在各次交
    易時均以其持用之行動電話，使用通訊軟體LINE與證人陳智
    傑聯絡交易毒品事宜，此為被告供陳甚明（見原審卷第94頁
    ），另有被告與證人陳智傑之LINE通話內容截圖在卷可參，
    屬前開條文所稱犯毒品危害防制條例第4條之罪，供犯罪所
    用之物無訛。但被告稱已忘記行動電話門號（見原審卷第94
    頁），且被告當時持用之行動電話並未扣案，因上揭沒收規
    定屬義務沒收之立法例，爰依毒品危害防制條例第19條第1
    項規定，就被告所使用如附表三編號二所示之門號不詳行動
    電話1支，分別在其所犯如附表二所示之罪刑項下宣告沒收
    ，於全部或一部不能沒收或不宜執行沒收時，復依刑法第38
    條第4項規定，追徵其價額。
  ㈡又按犯罪所得，屬於犯罪行為人者，沒收之。但有特別規定
    者，依其規定；前2項之沒收，於全部或一部不能沒收或不
    宜執行沒收時，追徵其價額，刑法第38條之1第1項、第3項
    分別定有明文。查被告如附表二所示之各次販賣第二級毒品
    犯行，均已向證人陳智傑收取如犯罪事實欄一所示價金，屬
    被告之犯罪所得，均應依刑法第38條之1第1項前段規定，在
    被告所犯如附表二所示之罪刑項下宣告沒收，因上開犯罪所
    得未據扣案，併依刑法第38條之1第3項規定，諭知於全部或
    一部不能沒收或不宜執行沒收時，追徵其價額。
  ㈢至因刑法修正後已將沒收列為專章，具獨立之法律效果，故
    宣告多數沒收情形，並非數罪併罰，應依刑法第40條之2第1
    項規定，就宣告之多數沒收，併執行之。
據上論斷，應依刑事訴訟法第369條第1項前段、第364條、第299
條第1項前段、修正前毒品危害防制條例第4條第2項、修正前第1
7條第2項、第19條第1項，刑法第11條前段、第2條第1項、第51
條第5款、第38條第4項、第38條之1第1項前段、第3項，判決如
主文。
本案經檢察官周欣潔提起公訴，檢察官林李嘉到庭執行職務　　
中　　華　　民　　國　　109 　年　　10　　月　　30　　日
                  刑事第二庭    審判長法　官  陳顯榮 
                                      法　官  黃裕堯
                                      法　官  陳弘能
以上正本證明與原本無異。
如不服本判決應於收受送達後20日內向本院提出上訴書狀，其未
敘述上訴理由者，並得於提起上訴後20日內向本院補提理由書（
均須按他造當事人之人數附繕本）「切勿逕送上級法院」。
　　　　　　　　　　　　　　　　　　　書記官  蘭鈺婷　
中　　華　　民　　國　　109 　年　　10　　月　　30　　日

附錄本案論罪科刑法條全文：
修正前毒品危害防制條例第4條
製造、運輸、販賣第一級毒品者，處死刑或無期徒刑；處無期徒
刑者，得併科新臺幣2千萬元以下罰金。
製造、運輸、販賣第二級毒品者，處無期徒刑或7年以上有期徒
刑，得併科新臺幣1千萬元以下罰金。
製造、運輸、販賣第三級毒品者，處7年以上有期徒刑，得併科
新臺幣7百萬元以下罰金。
製造、運輸、販賣第四級毒品者，處5年以上12年以下有期徒刑
，得併科新臺幣3百萬元以下罰金。
製造、運輸、販賣專供製造或施用毒品之器具者，處1年以上7年
以下有期徒刑，得併科新臺幣1百萬元以下罰金。
前五項之未遂犯罰之。

附表一：
編號 犯罪事實 論罪科刑與沒收 一 如起訴書附表一編號1、原審判決書犯罪事實欄一、㈠所載 盧俊宏販賣第二級毒品，累犯，處有期徒刑參年玖月。未扣案如附表三編號一所示之物、犯罪所得新臺幣壹仟元均沒收，於全部或一部不能沒收或不宜執行沒收時，追徵其價額。   袁家偉共同明知為禁藥而轉讓，處有期徒刑肆月。 二 如起訴書附表一編號2、原審判決書犯罪事實欄一、㈡ 所載 盧俊宏販賣第二級毒品，累犯，處有期徒刑參年玖月。未扣案如附表三編號一所示之物、犯罪所得新臺幣壹仟元均沒收，於全部或一部不能沒收或不宜執行沒收時，追徵其價額。   袁家偉共同明知為禁藥而轉讓，處有期徒刑肆月。 

附表二：
編號 犯罪事實 論罪科刑與沒收 一 如本判決犯罪事實欄一、㈠所載 袁家偉販賣第二級毒品，處有期徒刑參年柒月。未扣案如附表三編號二所示之物、犯罪所得新臺幣壹仟元均沒收，於全部或一部不能沒收或不宜執行沒收時，追徵其價額。 二 如本判決犯罪事實欄一、㈡所載 袁家偉販賣第二級毒品，處有期徒刑參年柒月。未扣案如附表三編號二所示之物、犯罪所得新臺幣壹仟元均沒收，於全部或一部不能沒收或不宜執行沒收時，追徵其價額。 三 如本判決犯罪事實欄一、㈢所載 袁家偉販賣第二級毒品，處有期徒刑參年捌月。未扣案如附表三編號二所示之物、犯罪所得新臺幣壹仟伍佰元均沒收，於全部或一部不能沒收或不宜執行沒收時，追徵其價額。 

附表三：
編號 應沒收之物 應沒收之原因 一 盧俊宏持用之門號不詳行動電話1支 盧俊宏使用左列行動電話安裝之LINE通訊軟體，與陳智傑進行毒品交易事宜之聯絡後，而為原判決犯罪事實欄一所示各次販賣第二級毒品犯行。 二 袁家偉持用之門號不詳行動電話1支 袁家偉使用左列行動電話安裝之LINE通訊軟體，與陳智傑進行毒品交易事宜之聯絡後，而為本判決犯罪事實欄一所示各次販賣第二級毒品犯行。